臺灣臺北地方法院刑事判決
110年度交簡上字第52號
上  訴  人  
即  被  告  林慶山



指定辯護人  本院公設辯護人曾德榮  
上列上訴人即被告因公共危險案件，不服本院民國110年11月16
日110年度簡字第640號第一審刑事簡易判決（聲請案號：110年
度偵字第25061號），提起上訴，本院管轄之第二審合議庭，判
決如下：
    主  文
上訴駁回。
    事實及理由
一、本案經本院審理結果，認第一審簡易判決以上訴人即被告林
    慶山（下稱被告）吐氣所含酒精濃度達每公升0.58毫克而駕
    駛動力交通工具，處有期徒刑3月，經核認事用法及量刑均
    無不當，並引用第一審判決書記載之事實、證據及理由（如
    附件）。
二、被告上訴意旨略以：被告為低收入戶並有重大疾病，無力負
    擔罰金，請求法院輕判等語。
三、上訴駁回之理由：
　㈠按量刑之輕重，係法院得依職權自由裁量之事項，茍已審酌
    刑法第57條各款所列情狀而未逾越法定刑度，則不得遽指為
    違法，且在同一犯罪事實與情節，如別無其他加重或減輕之
    原因，下級審量定之刑，亦無過重或失輕之不當情形，則上
    級審法院對下級審法院之職權行使，原則上應予尊重。
　㈡被告雖領有低收入戶證明（見本院卷一第9頁），亦有其所述
    之病症（見本院卷二第33頁），惟查該情事並非刑之減輕事
    由，且本案原審量刑時，已就刑法第57條所定各款科刑應審
    酌之事項，具體說明，並未逾越法定刑度，亦無過重或失輕
    之不當情形，具見原判決認事用法均無不合，量刑亦屬妥適
    ，自應予以維持。被告以其為低收入戶並有重大疾病，而無
    力負擔罰金為由，上訴請求輕判，為無理由，應予駁回。
四、按行為後法律有變更者，適用行為時之法律。但行為後之法
    律有利於行為人者，適用最有利於行為人之法律，刑法第2
    條第1項定有明文。查被告行為後，刑法第185條之3規定於
    民國111年1月28日修正公布，並於同年月30日生效施行，修
    正後之第1項規定係將原刑罰「2年以下有期徒刑，得併科20
    萬元以下罰金」，提高為「3年以下有期徒刑，得併科30萬
    元以下罰金」，經比較新舊法結果，修正後之規定並未有利
    於被告，依刑法第2條第1項前段規定，應適用被告行為時即
    修正前之規定處斷。然原審於110年11月16日判決前無從審
    酌法律變更，且經比較新舊法後，仍應適用行為時之法律，
    從而原審適用之法律，即無不當，自難以未及為新舊法比較
    而認適用法律有誤，附此敘明。
五、據上論斷，應依刑事訴訟法第455條之1第1項、第3項、第36
    8條、第373條，判決如主文。
本案經檢察官徐則賢聲請以簡易判決處刑，檢察官林婉儀到庭執
行職務。
中　　華　　民　　國　　111 　年　　2 　　月　　21　　日
　　　　　　　　　刑事第十二庭  審判長法　官　李英豪
                                      法　官　王令冠
　　　      　　　　　　　　　　　　  法　官　張敏玲
以上正本證明與原本無異。
不得上訴。
                                      書記官  周尚諭
中　　華　　民　　國　　111 　年　　2 　　月　　21　　日
附錄本案論罪科刑法條全文
修正前中華民國刑法第185條之3
駕駛動力交通工具而有下列情形之一者，處二年以下有期徒刑，
得併科二十萬元以下罰金：
一、吐氣所含酒精濃度達每公升零點二五毫克或血液中酒精濃度
    達百分之零點零五以上。
二、有前款以外之其他情事足認服用酒類或其他相類之物，致不
    能安全駕駛。
三、服用毒品、麻醉藥品或其他相類之物，致不能安全駕駛。
因而致人於死者，處三年以上十年以下有期徒刑；致重傷者，處
一年以上七年以下有期徒刑。
曾犯本條或陸海空軍刑法第五十四條之罪，經有罪判決確定或經
緩起訴處分確定，於五年內再犯第一項之罪因而致人於死者，處
無期徒刑或五年以上有期徒刑；致重傷者，處三年以上十年以下
有期徒刑。
附件：